【裁判字號】    98,訴,836
【裁判日期】    980619
【裁判案由】    毒品危害防制條例
【裁判全文】
臺灣板橋地方法院刑事判決               98年度訴字第836號
公  訴  人  臺灣板橋地方法院檢察署檢察官
被      告  甲○○
上列被告因違反毒品危害防制條例案件，經檢察官提起公訴（98
年度毒偵字第1123號），本院依簡式審判程序判決如下：
    主  文
甲○○施用第一級毒品，累犯，處有期徒刑柒月。
    事  實
一、甲○○前因施用毒品案件，經送觀察、勒戒及強制戒治，於
    民國九十一年五月十五日執行強制戒治完畢，並由臺灣板橋
    地方法院檢察署檢察官以九十一年度戒毒偵字第二九五號為
    不起訴處分在案。其另因妨害風化案件，經臺灣桃園地方法
    院以八十三年度訴字第八一０號判處有期徒刑三年六月確定
    ，於八十五年一月四日縮短刑期假釋出監（嗣經撤銷假釋，
    應執行殘刑二年二十八日）；復因違反麻醉藥品管理條例案
    件，經臺灣臺北地方法院以八十六年度訴字第一八七號判處
    有期徒刑七月確定；另因違反麻醉藥品管理條例、肅清煙毒
    條例等案件，經本院以八十六年度訴字第二七二九號判處有
    期徒刑七月、二年二月，並定其應執行有期徒刑二年六月確
    定；又因違反懲治走私條例案件，經臺灣桃園地方法院以八
    十六年度訴字第一五三０號判處有期徒刑六月確定；上開各
    罪刑接續執行，於八十九年七月二十九日縮短刑期假釋出監
    ，惟嗣其假釋復經撤銷，入監執行殘刑有期徒刑二年四月十
    三日，於九十三年八月十五日縮刑期滿執行完畢。其又迭犯
    施用毒品案件，經臺灣高等法院及本院陸續以九十四年度上
    訴字第二六一六號、九十四年度易字第八０五號、九十五年
    度訴字第五七三號等判決分別判處罪刑確定在案。詎甲○○
    猶不知悔改，基於施用第一級毒品海洛因之犯意，於九十七
    年十二月十四日凌晨三時許，在臺北縣鶯歌鎮○○○路建德
    巷十六號之友人住處內，以針筒（未扣案）注射之方式，施
    用海洛因一次。嗣甲○○因另犯他案遭發佈通緝，於九十七
    年十二月十四日上午十時十分許，為警在上址逮捕，甲○○
    在有偵查犯罪職權之公務員知悉其上開施用海洛因犯行前，
    即自首犯罪並接受裁判。
二、案經臺北縣政府警察局三峽分局移送臺灣板橋地方法院檢察
    署檢察官偵查起訴。本院於準備程序進行中，被告甲○○就
    被訴事實為有罪之陳述，經告知簡式審判程序之旨，並聽取
    公訴人、被告之意見後，本院合議庭裁定由受命法官獨任進
    行簡式審判程序。
    理  由
一、上揭犯罪事實，業據被告於警詢、偵查及本院準備程序、審
    理時均自白不諱，其於九十七年十二月十四日為警採集之尿
    液檢體，經送臺灣檢驗科技股份有限公司以酵素免疫分析法
    初驗、氣相層析質譜儀法複驗之結果，確呈嗎啡陽性反應，
    有該公司於九十七年十二月二十三日出具之濫用藥物檢驗報
    告、姓名對照表各一紙在卷可稽（見偵查卷第六頁、第七頁
    ），足認被告之自白確與事實相符。再者被告前因施用毒品
    案件，經送觀察、勒戒及強制戒治，於九十一年五月十五日
    執行強制戒治完畢，並由臺灣板橋地方法院檢察署檢察官以
    九十一年度戒毒偵字第二九五號為不起訴處分，嗣又迭因施
    用毒品案件，經臺灣高等法院及本院陸續以九十四年度上訴
    字第二六一六號、九十四年度易字第八０五號、九十五年度
    訴字第五七三號等判決分別判處罪刑確定在案之事實，有臺
    灣高等法院被告前案紀錄表一份在卷可考，被告既曾於強制
    戒治執行完畢後五年內再犯施用毒品罪，則此次施用第一級
    毒品犯行，已非毒品危防制條第二十條第三項所稱「五年後
    再犯」之情形，依法即應由檢察官逕行追訴（最高法院九十
    五年度臺非字第五九號判決參考）。從而本案事證明確，被
    告犯行堪予認定。
二、核被告所為，係犯毒品危害防制條例第十條第一項之施用第
    一級毒品罪。被告為施用而持有海洛因之低度行為，為施用
    之高度行為所吸收，不另論罪。被告前因妨害風化案件，經
    臺灣桃園地方法院以八十三年度訴字第八一０號判處有期徒
    刑三年六月確定，於八十五年一月四日縮短刑期假釋出監（
    嗣經撤銷假釋，應執行殘刑二年二十八日）；復因違反麻醉
    藥品管理條例案件，經臺灣臺北地方法院以八十六年度訴字
    第一八七號判處有期徒刑七月確定；另因違反麻醉藥品管理
    條例、肅清煙毒條例等案件，經本院以八十六年度訴字第二
    七二九號判處有期徒刑七月、二年二月，並定其應執行有期
    徒刑二年六月確定；又因違反懲治走私條例案件，經臺灣桃
    園地方法院以八十六年度訴字第一五三０號判處有期徒刑六
    月確定；上開各罪刑接續執行，於八十九年七月二十九日縮
    短刑期假釋出監，惟嗣其假釋復經撤銷，入監執行殘刑有期
    徒刑二年四月十三日，於九十三年八月十五日縮刑期滿執行
    完畢之事實，有臺灣高等法院被告前案紀錄表一份在卷可考
    ，其受有期徒刑之執行完畢後，五年內故意再犯本案有期徒
    刑以上之罪，為累犯，應依法加重其刑。被告於九十七年十
    二月十四日因另案通緝遭逮捕時，即向員警自承此次施用海
    洛因犯行不諱，而在被告自白以前，警方在逮捕現場並未扣
    得毒品或任何施用毒品之器具，自無確切之根據得據以合理
    懷疑被告犯施用第一級毒品罪（最高法院七十二年臺上字第
    六四一號判例參照），是以被告所為合於自首要件，爰依刑
    法第六十二條前段之規定減輕其刑，並依法先加後減。爰審
    酌被告前已因施用毒品獲得不起訴處分之寬典，又屢經法院
    論罪科刑，竟猶不知遠離毒害，顯然漠視法令之禁制，惟坦
    承犯行之犯後態度，暨其犯罪之動機、目的、所生危害等一
    切情狀，量處如主文所示之刑。被告施打洛因所用之注射針
    筒已經丟棄，此節業據被告於本院審理時供陳明確，既無證
    據證明尚屬存在，且非違禁物，爰不予宣告沒收，附此敘明
    。
三、如不服本判決，得自收受送達之日起十日內，向本院提出上
    訴。
據上論斷，應依刑事訴訟法第二百七十三條之一第一項、第二百
九十九條第一項前段，毒品危害防制條例第十條第一項，刑法第
十一條前段、第四十七條第一項、第六十二條前段，判決如主文
。
本案經檢察官林珮菁到庭執行職務。
中    華    民    國    98    年    6     月    19    日
                  刑事第三庭  法  官  劉元斐
上列正本證明與原本無異。
如不服本判決，應於判決送達後10日內敘明上訴理由，向本院提
出上訴狀 (應附繕本) ，上訴於臺灣高等法院。其未敘述上訴理
由者，應於上訴期間屆滿後20日內向本院補提理由書「切勿逕送
上級法院」。
                              書記官  張懿端
中    華    民    國    98    年    6     月    19    日
附錄本案論罪科刑所引法條
毒品危害防制條例第十條：
施用第一級毒品者，處六月以上五年以下有期徒刑。
施用第二級毒品者，處三年以下有期徒刑。


司法院資訊處製作；財團法人民間司法改革基金會備份。
